臺灣高等法院民事裁定
109年度抗字第467號
抗  告  人  劉正治  


上列抗告人因與相對人吳國華間債務異議人之訴事件，聲請停止
強制執行，對於中華民國109年3月16日臺灣新竹地方法院109年
度聲字第26號裁定提起抗告，本院裁定如下： 
    主  文
原裁定關於命供擔保金額部分廢棄。
上開廢棄部分，相對人應供擔保之金額為新臺幣參拾參萬元。
其餘抗告駁回。
抗告程序費用由抗告人負擔二分之一，餘由相對人負擔。
    理  由
一、相對人於民國109年3月25日具狀對原裁定關於命伊供擔保金
    額部分提起抗告（本院卷第11頁）。相對人嗣於109年3月30
    日以民事撤回抗告暨聲請更正狀表示伊撤回109年3月25日之
    抗告（本院卷第35頁），是相對人撤回其所提抗告之意思表
    示已送達法院，即生撤回抗告效力。相對人雖另表示伊實無
    撤回抗告之意云云（本院卷第43頁），即無可採，首先敘明
    。
二、相對人於原法院聲請意旨略以：抗告人前持臺灣基隆地方法
    院108年度司票字第273號本票裁定為執行名義（下稱系爭執
    行名義），向臺灣新竹地方法院（下稱新竹地院）聲請對伊
    之財產為強制執行，經該院以108年度司執字第43177號清償
    票款強制執行事件（下稱系爭執行事件）受理。惟系爭執行
    名義所憑之本票債權，已罹於時效，伊因而於系爭執行事件
    程序終結前，依強制執行法第14條第1 項前段提起債務人異
    議之訴等情。爰依同法第18條規定，願供擔保，聲請停止系
    爭執行事件之執行程序。原法院裁定准相對人供擔保新臺幣
    （下同）405,000元後，系爭執行事件之強制執行程序，於
    該院109年度訴字第187號債務人異議之訴事件（下稱第187
    號事件）判決確定、和解或撤回起訴前應予停止。抗告人不
    服，提起抗告。
三、按有回復原狀之聲請，或提起再審或異議之訴，或對於和解
    為繼續審判之請求，或提起宣告調解無效之訴、撤銷調解之
    訴，或對於許可強制執行之裁定提起抗告時，法院因必要情
    形，或依聲請定相當並確實之擔保，得為停止強制執行之裁
    定，強制執行法第18條第2項定有明文。是於強制執行程序
    開始後，債務人因提起債務人異議之訴而聲明願供擔保，聲
    請裁定停止強制執行，受訴法院認有必要者，得酌定相當並
    確實之擔保，而為停止執行之裁定。所謂必要情形，係由法
    院就異議之訴在法律上是否不合法、顯無理由等，以及如不
    停止執行，將來是否難以回復執行前之狀態，及倘予停止執
    行，是否無法防止債務人濫行訴訟以拖延執行，致債權人之
    權利無法迅速實現等各種情形予以斟酌裁量定之，以平衡兼
    顧債務人及債權人之利益，於債務人陳明願供擔保時亦然。
    至於債務人所提起債務人異議之訴是否有理由，核屬實體爭
    執，尚非法院審核停止執行所應考慮事項。
四、經查：
㈠、抗告人以系爭執行名義，聲請新竹地院以系爭執行事件，實
    施強制執行，相對人於系爭執行事件程序終結前，以系爭執
    行名義之本票債權，已罹於時效為由，向新竹地院對抗告人
    提起債務人異議之訴，經該院以第187號事件受理等情，經
    本院查閱第187號事件卷宗無訛。而相對人就所提債務人異
    議之訴，已補正裁判費（第187號事件卷第3頁反面），無不
    合法或顯無理由之情形，另系爭執行名義所憑債權是否罹於
    時效，仍須經法院審理始能論斷。又抗告人聲請強制執行之
    標的包含相對人名下不動產乙情，亦有新竹地院108年12月1
    9日新院平108司執莊字第43177號函在卷可考（第187號事件
    卷第11頁）。如不停止執行，相對人名下不動產經拍賣後，
    將來亦難以回復執行前之狀態，較諸倘予停止執行，抗告人
    為延後受償，如有損失仍得請求相對人賠償，權衡兩造損益
    ，應認本件有必要停止執行。抗告人主張本件無停止執行之
    必要性云云，即無可採。
㈡、按法院依強制執行法第18條第2 項定擔保金額而准許停止強
    制執行之裁定者，該項擔保係備供債權人因停止執行所受損
    害之賠償，其數額應依標的物停止執行後，債權人未能即時
    受償或利用該標的物所受之損害額，或其因另供擔保強制執
    行所受之損害額定之。次按民事訴訟法第77條之2第2 項規
    定，以一訴附帶請求其孳息、損害賠償、違約金或費用者，
    不併算其價額。又債務人異議之訴之訴訟標的，為該債務人
    之異議權，法院核定此訴訟標的之金額或價額，應以該債務
    人本於此項異議權，請求排除強制執行所有之利益。斟酌抗
    告人於系爭執行事件聲請執行之債權為相對人簽發如附表一
    所示本票金額及其利息，是相對人提起之第187號事件，其
    請求排除強制執行之利益，應以附表一所示本票金額為訴訟
    標的價額，因上訴所得受之利益不逾1,500,000元，為不得
    上訴第三審之事件，本件即不得再為抗告。則抗告人未能即
    時受償之損害為停止執行期間即第187號事件訴訟審理期間
    之利息損失，依各級法院辦案期限實施要點第9條之規定，
    第一及二審通常程序之辦案期限各為1年4月及2年，加計送
    達、上訴、分案所需時間約3個月，共計3年7個月，推算所
    受損失為330,000元【計算式：1,500,000元×3又7∕12×6%＝32
    2,500，取其概數為330,000），是本件相對人供擔保停止系
    爭執行事件強制執行之金額為330,000元。原法院亦認相對
    人所提起第187號事件之訴訟標的價額為1,500,000元，惟誤
    認係得上訴第三審之事件，據此核定相對人應供擔保金額為
    405,000元，即有未洽。抗告意旨雖未指摘及此，惟原裁定
    此部分既有不當，仍應由本院將原裁定此部分廢棄，變更擔
    保金額如主文所示。至原裁定准予停止執行部分，於法並無
    不合，抗告意旨指摘原裁定此部分不當，聲明廢棄，自無理
    由，應予駁回。
四、據上論結，本件抗告為一部有理由、一部無理由，爰裁定如
    主文。
中　　華　　民　　國　　109 　年　　4 　　月　　30　　日
                  民事第十四庭   
                      審判長法  官  蔡和憲
                            法  官  邱靜琪
                            法  官  藍家偉
正本係照原本作成。
不得再抗告。
中　　華　　民　　國　　109 　年　　5 　　月　　1 　　日

  　　　　　　　　　　　　　書記官  戴伯勳